【裁判字號】    92,上訴,2426
【裁判日期】    920819
【裁判案由】    毒品危害防制條例
【裁判全文】
臺灣高等法院刑事判決                          九十二年度上訴字第二四二六號
    上  訴  人  甲○○
    即  被  告
右上訴人因毒品危害防制條例案件，不服臺灣板橋地方法院九十二年度訴字第一一九
五號，中華民國九十二年六月十六日第一審判決（起訴案號：臺灣板橋地方法院檢察
署九十一年度毒偵字第三九七０號、九十二年度毒偵字第一０二六號；移送併辦案號
：臺灣板橋地方法院檢察署九十二年度毒偵字第一一八三號），提起上訴，本院判決
如左：
    主      文
原判決關於甲○○施用第一級毒品罪部分暨所定應執行刑均撤銷。
甲○○連續施用第一級毒品，累犯，處有期徒刑壹年；扣案第一級毒品海洛因貳包（
淨重零點壹陸公克；淨重零點壹伍公克）沒收銷燬之。
其餘上訴駁回。
第二項連續施用第一級毒品罪部分，與上訴駁回部分，應執行有期徒刑壹年貳月；扣
案第一級毒品海洛因貳包（淨重零點壹陸公克；淨重零點壹伍公克）沒收銷燬之。
    事      實
一、甲○○前因恐嚇案件，經臺灣嘉義地方法院判處有期徒刑三年確定，於民國九十
    一年二月二日執行完畢，另因施用毒品案件，經強制戒治後停止強制戒治付保護
    管束期滿，由臺灣板橋地方法院檢察署檢察官於九十年三月三十一日，以九十年
    度戒毒偵字第二一九號為不起訴處分確定。
二、甲○○另行基於施用第一級毒品海洛因之概括犯意，自九十一年八月底起至九十
    二年三月十四日止，連續在臺北縣三重市等處，施用第一級毒品海洛因，經警方
    先於九十一年十一月七日晚間九時許，在臺北縣三重市○○街六三巷十號三樓查
    獲，並扣得海洛因一包（淨重０‧一六公克）；再於九十一年十二月十日下午二
    時四十分許，經警通知到臺北縣政府警察局刑警隊採尿查獲，暨於九十二年三月
    十四日十二時三十分許，在臺北縣三重市○○○路六號前查獲，並扣得海洛因一
    包（淨重０‧一五公克）。
三、甲○○另基於施用第二級毒品安非他命之犯意，於九十一年十一月七日晚間九時
    四十分許為警採尿前回溯九十六小時內某時，在不詳地點，施用安非他命，嗣為
    警於九十一年十一月七日晚間九時許，在臺北縣三重市○○街六三巷十號查獲。
四、案經臺北市政府警察局中正第一分局暨臺北縣政府警察局分別移送臺灣板橋地方
    法院檢察署檢察官偵查起訴。
    理      由
一、右揭事實，業據被告甲○○於本院調查審理時自白不諱，且有臺灣檢驗科技股份
    有限公司出具之濫用藥物尿液檢驗報告一紙（尿液呈安非他命類、鴉片類陽性反
    應）、國防部憲兵司令部刑事鑑識中心鑑驗通知書一紙（尿液呈嗎啡反應）、臺
    北市立療養院煙毒尿液檢驗報告（尿液呈鴉片類藥物陽性反應）可稽，扣案藥物
    二包（分別淨重０‧一六公克、０‧一五公克）經鑑驗結果，均屬海洛因，有鑑
    驗報告單附卷可稽，自足徵被告所為施用第一級、第二級毒品之自白確與事實相
    符。此外，被告有如事實欄所載之執行強制戒治完畢經檢察官不起訴處分確定之
    紀錄，亦有刑案資料查註紀錄表在卷足憑。本件被告右揭犯罪行為，均已經證明
    ，應依法論科。
二、按海洛因、安非他命分屬毒品危害防制條例所規定第一級、第二級毒品。核被告
    甲○○右揭行為，其中施用海洛因部分，係犯毒品危害防制條例第十條第一項施
    用第一級毒品罪，施用安非他命部分，係犯同條第二項之施用第二級毒品罪。其
    施用前後持有毒品之低度行為，應為施用之高度行為所吸收，均不另論罪。被告
    自九十一年八月底至九十二年三月十四日止多次施用海洛因之犯行，係犯構成要
    件相同之罪，且時間緊接，應係基於概括犯意所為，有連續犯裁判上一罪之關係
    ，其於九十一年十一月七日後至九十二年三月十四日止施用海洛因行為，檢察官
    雖未載於起訴事實，惟該部分與起訴並宣判有罪部分既有連續犯裁判上一罪之關
    係，為起訴效力所及，本院自應併予審理。另公訴人雖認被告有於九十一年八月
    底至十月底施用安非他命之犯行，業據被告於原審否認，且僅有九十一年十一月
    七日為警查獲時之驗尿報告足以證明被告有於查獲前回溯九十六小時內施用安非
    他命之行為，上開部分係不能證明被告犯罪，因公訴人認為與前揭有罪部分，有
    連續犯裁判上一罪之關係，該未能證明犯罪部分，爰不另為無罪之諭知。又被告
    前因恐嚇案件，經判處有期徒刑三年確定，並於九十一年二月二日受有期徒刑之
    執行完畢，有本院被告全國前案紀錄表可稽，其於有期徒刑執行完畢後五年以內
    再犯本件有期徒刑以上之罪，為累犯，均應依刑法第四十七條之規定分別加重其
    刑。又被告所犯連續施用第一毒品罪與施用第二毒品罪，所犯為不同構成要件之
    罪，犯意各別，應分論併罰。
三、原審法院經審理結果，認被告施用第二級毒品行為部分，事證明確，依毒品危害
    防制條例第十條第二項、刑法第十一條前段、第四十七條，科處有期徒刑三月，
    經核並無不合，被告未具理由就該部分空言不服而提起上訴，為無理由，應予駁
    回；至被告施用第一級毒品部分，經查，被告係基於概括犯意而自九十一年八月
    底起至九十二年三月十四日止連續施用第一毒品海洛因，業據被告於本院供述明
    確，原審認應分論併罰，自有不當，又被告二次為警查獲之海洛因，分別淨重為
    一‧六公克、一‧五公克，有法務部調查局鑑定通知書在卷（毒偵三九七０卷第
    三四頁；本院卷第三五頁），原審認定海洛因淨重分別為０‧三公克、０‧一公
    克，顯與扣案證據不符，自屬違誤，被告甲○○以其係基於概括犯意連續施用第
    一級毒品而提起上訴，為有理由，且原審關於該部分判決既有右揭可議，自應由
    本院將原審關於施用第一級毒品罪部分連同所定應執行刑均予撤銷。爰審酌被告
    品行、智識程度、犯罪動機、目的、所生危害及犯罪後態度等一切情狀，就被告
    連續施用第一級毒品罪部分，量處如主文第二項所示之刑，並與駁回上訴即施用
    第二級毒品罪所受刑之宣告部分，併依法定其應執行刑。扣案海洛因二包（淨重
    ０‧一六公克、０‧一五公克）為毒品，併依毒品危害防制條例第十八條第一項
    諭知沒收銷燬之。
據上論斷，應依刑事訴訟法第三百六十九條第一項前段、第三百六十四條、第二百九
十九條第一項前段、第三百六十八條，毒品危害防制條例第十條第一項、第十八條第
一項前段，刑法第十一條前段、第五十六條、第四十七條、第五十一條第五款判決如
主文。
本案經檢察官張啟彬到庭執行職務
中    華    民    國      九十二      年      八      月      十九      日
                            臺灣高等法院刑事第十九庭
                                審判長法  官  許  國  宏
                                      法  官  洪  光  燦
                                      法  官  林  勤  純
檢察官及被告如不服關於施用第一級毒品部分之判決應於收受送達後十日內向本院提
出上訴書狀，未附理由時應於提起上訴後十日內向本院補具上訴理由書狀（均應按他
造人數提出繕本）。
施用第二級毒品罪部分均不得上訴。
                                      書記官  葉  瑩  庭
中    華    民    國      九十二      年      八      月      二十      日
附錄本案論罪科刑法條：
毒品危害防制條例第十條：
施用第一級毒品者，處六月以上五年以下有期徒刑。
施用第二級毒品者，處三年以下有期徒刑。


司法院資訊處製作；財團法人民間司法改革基金會備份。
